# 再次请教利息资本化时点

提问人：xm19871105 时间：2022-05-08 14:24:32
请教陈版
资料背景： 2015 年 10 月司法拍卖拍得一处房产准备拆除重建，房产存在部分租户，有的租约期限到 2020 年 10 月，拆迁工作比较艰难，直至 2019 年 10 月才全部拆迁完成，正式开工。
请问 2015 年 10 月至 2019 年 10 月期间能不能算构建活动已经开始，借款利息能否满足资本化条件第 3 点（为使资产达到预定可使用或者可销售状态所必要的构建或者生产活动已经开始），考虑借款利息资本化？
另外这期间发生的成本如场地平整、新建围挡，房产物业费（大楼有物业管理）等能否作为开发成本？

回答人：chenyiwei
“拆迁工作比较艰难，直至 2019 年 10 月才全部拆迁完成”，但该期间仍属于为资产实体购建活动做准备的阶段，且其时间长度明显超过合理限度，故该期间发生的借款费用不应资本化。
该期间内发生的场地平整、新建围挡等成本可以计入开发成本，但房产物业费应直接费用化处理。